【裁判字號】    89,東簡,278
【裁判日期】    891204
【裁判案由】    給付會款
【裁判全文】
臺灣臺東地方法院臺東簡易庭民事簡易判決  八十九年度東簡字第二七八號
    原      告  乙○○
    被      告  甲○○
右當事人間請求給付會款事件，本院判決如左：
    主    文
被告應給付原告新台幣壹拾貳萬元及自民國八十九年十月十五日起至清償日止，按週
年利率百分之五計算之利息，並自民國八十九年十二月起至民國九十年一月止，按月
給付原告新台幣壹萬元。
訴訟費用由被告負擔。
本判決得假執行。
    事    實
甲、原告方面：
一、聲明：如主文第一項所示。
二、陳述：被告於民國八十二年六月一日參加原告所召集之互助會，每會新台幣（下
    同）一萬元，而於八十七年八月標得乙會，原告已給付被告該會之得標會款八十
    一萬一千四百元，依約被告應自八十七年九月起至九十年一月止，每月給付原告
    死會會款一萬元，詎被告自八十八年十二月起即未再繳納迄今，爰依法提起現在
    及將來給付之訴，請求判決如訴之聲明所示。
三、證據：提出會單三紙、明細表十六紙、收據九紙、死會會員名單五紙（均為影本
    ）。
乙、被告方面：
一、聲明：駁回原告之訴。
二、陳述：原告之請求，被告係無力繳納，希望原告能給被告時間償還。
三、證據：提出證明單、開會紀錄各一紙（均為影本）。
    理    由
一、原告起訴主張，被告於八十二年六月一日參加原告所召集之互助會，每會一萬元
    ，而於八十七年八月標得乙會，原告已給付被告該會之得標會款八十一萬一千四
    百元，依約被告應自八十七年九月起至九十年一月止，每月給付原告死會會款一
    萬元，詎被告自八十八年十二月起即未再繳納迄今等語。被告則以：原告之請求
    ，被告係無力繳納，希望原告能給被告時間償還等語，資為抗辯。
二、原告主張之事實，業據提出與所述相符之會單、收據各一紙為證，並為被告所不
    爭執（見本院八十九年十一月二十日言詞辯論筆錄），堪信為真實。
三、按債權人基於債之關係，得向債務人請求給付，民法第一百九十九條第一項定有
    明文。本件被告基於互助會之債權債務關係，應自八十七年九月起至九十年一月
    止，按月給付原告一萬元，而自八十八年十二月起即未給付迄今之事實，前已述
    及，揆諸前揭法律規定，原告請求被告給付自八十八年十二月起至八十九年十月
    一止之死會會款共十二萬元及自起訴狀繕本送達翌日即八十九年十月十五日起至
    清償日止，按週年利率百分之五計算之利息，自有理由。再按請求將來給付之訴
    ，以有預為請求之必要者為限，得提起之，民事訴訟法第二百四十六條定有明文
    。本件被告既自八十八年十二月起迄今，即每月積欠原告一萬元之死會會款未為
    清償，則原告自有預為請求被告自本件辯論終結後即八十九年十二月起至九十年
    一月止按月給付原告死會會款一萬元之必要，是原告此部分之請求，亦有理由。
四、從而，原告基於互助會會首會員間之債權債務關係，請求被告給付原告十二萬元
    及自八十九年十月十五日起至清償日止，按週年利率百分之五計算之利息，並自
    八十九年十二月起至九十年一月止，按月給付原告新台幣一萬元，為有理由，應
    予准許。
五、本件事證已臻明確，兩造其餘攻擊防禦方法及舉證，核於判決之基礎及結果無影
    響，無庸一一論列，附此敘明。
六、本判決係本於合會有所請求而訴訟者，爰依職權宣告假執行。
據上論結，本件原告之訴為有理由，依民事訴訟法第七十八條、第三百八十九條第一
項第三款，判決如主文。
中      華      民      國    八十九    年     十二     月      四      日
                                        臺灣臺東地方法院臺東簡易庭
~B法      官  張震武
右為正本係照原本作成
如對本判決上訴須於判決送達後廿日內向本院提出上訴狀
中      華      民      國    八十九    年     十二     月      四      日
~B法院書記官  李學華


司法院資訊處製作；財團法人民間司法改革基金會備份。
